# 求助陈版主：出售子公司资产后当期内部交易抵消问题

提问人：dengwen66 时间：2017-05-11 01:59:37
现在有A公司为母公司，B公司为子公司。B公司1-10月卖掉剥离了，这种情况下 1231 的合并报表里我们就并1-10月利润表就可以了，不并资产负债表。但是之前有内部交易A卖给B公司一些存货，假设1-10月A公司向子公司B出售成本为800w的存货并确认收入1000w，最终1-10月里子公司B对外实现销售了60%（采购成本为600w）的量并确认收入720w。这样合并报表是不是只抵消实现交易的部分，即仅抵消收入与成本金额600w？因为这部分体现在收入成本同时增加了。此外由于没实现最终交易的由于已经剥离了，所以可以不用考虑抵消？

回答人：chenyiwei
合并报表中仍需将 1 ～ 10 月期间的内部收入 800 万和收入 1000 万予以抵销处理。截至 10 月处置时尚未实现的 40 ％内部交易损益（ 80万）虽然是随同B的处置一并实现了，但其实现不是体现在合并报表的主营业务收入、成本中，而是体现在投资收益中。即：抵销分录为：借：营业收入 1000 万，贷：营业成本 920 万，贷：投资收益 80 万。